【裁判字號】    90,交上訴,951
【裁判日期】    900816
【裁判案由】    公共危險等
【裁判全文】
臺灣高等法院臺南分院刑事判決        九十年度交上訴字第九五一號  Ａ
      上  訴  人
      即  被  告  乙  ○  ○
      選任辯護人  蘇  新  竹  律師
右上訴人因公共危險等案件，不服臺灣臺南地方法院九十年度交訴字第六四號中華民
國九十年五月三十一日第一審判決（起訴案號：臺灣臺南地方法院檢察署九十年度偵
字第四六０號），提起上訴，本院判決如左：
      主      文
上訴駁回。
      事      實
一、乙○○於民國（下同）八十八因犯業務過失傷害罪經臺灣高等法院高雄分院判處
    有期徒刑五月，於八十九年八月四日執行完畢。再於八十九年二月間，因公共危
    險案件（酒醉駕車），經臺灣高雄地方法院院判處有期徒刑六月，甫於八十九年
    九月二日，易科罰金執行完畢。猶不知悔改，其現為億通企業股份有限公司之司
    機，明知酒醉時，不能駕駛車輛，竟於八十九年十二月二十三日晚間十時許，其
    飲酒後吐氣所含酒精成份高達每公升一．０五毫克，猶駕駛車牌號碼ＶＯ─一九
    三號（車牌業已註銷）營業用大貨車，裝載魚貨，沿台南縣永康市○○路由南向
    北方向行駛，途經永康市○○路與民族路口附近時，因酒醉疏未注意，致撞及同
    向車道停車待紅燈，由丁○○所駕駛並搭載其子李明陽之車牌號碼Ｄ二─七二一
    五號自用小客車，進而向前連環追撞前方余勝超所駕駛搭載丙○○之車牌號碼Ｄ
    七─八二一七號自用小客車，及甲○○所駕駛之車牌號碼ＴＶ─五三二九號自用
    小客車，致使丁○○受有右腰、左膝挫傷、李明陽受有前額挫傷、丙○○受有頭
    部外傷、頸扭傷等傷害（過失傷害部分業經原審判決公訴不受理確定）。詎乙○○明知駕車肇事竟未下車救護傷患，亦未報警，隨即變換車道並右轉至民族路，
    駕車逃逸。丁○○見狀即下車追趕，於民族路距肇事交岔路處約一百公尺處，攔
    下乙○○駕駛之營業大貨車並拍打其車身，且詢問其駕駛之車輛為何未懸掛車牌
    ，乙○○聽聞後，不發一言旋即駕車離去，丁○○即返回肇事現場，搭乘甲○○
    車輛自後追尋，並沿乙○○所駕營業大貨車所載魚貨所遺留之水漬追趕至永康市
    ○○○街，甲○○即鳴按喇叭，惟乙○○並未停車，仍逕自逃逸，甲○○復沿水
    漬找尋，始於永康市○○街九十五巷九十三號前，發現肇事營業大貨停放於該處
    ，即報警處理，經警測得乙○○吐氣所含酒精成份高達每公升一．○五毫克（
    MG\L ），顯已達不能安全駕駛動力交通工具之程度。
二、案經丁○○、丙○○訴由台南縣警察局永康分局報請臺灣臺南地方法院檢察署檢
    察官偵查起訴。
      理      由
一、訊據上訴人即被告乙○○固不否認於右開時、地酒後駕車肇事，並經警測得吐氣
    中所含酒精成分每公升一．０五毫克等情，惟矢口否認涉有肇事逃逸之犯行，辯
    稱：肇事後伊怕再發生連環車禍，故將車開往空曠處，再擬與被害人談判，並非
    故意逃逸等語。
二、惟查，被告駕車肇事致丁○○等人受傷後，逕自逃逸，雖經追趕，拍打車窗，鳴
    按喇叭示警，均置之不理之事實，業據被害人丁○○、丙○○、余勝超於警訊及
    原審審理時指述明確，核與證人甲○○證稱：「我是第一部車，張小姐追不到被
    告的車，然後求救於我，我們追到佛光七街，我延路按喇叭，但被告不停，後來
    我因停紅綠燈，被告已經不見，我們後來在路上看到有水跡，後來在廣興街也就
    是新永安前水跡不見了，就看到被告的車停在那裡。路邊應有空地，但被告都沒
    有停下來。」及「自永大路追到永康市○○街九十五巷九十三號前相距有一至二
    公里之遠」（詳原審卷第二十二頁、本院卷第二十八頁）之情節相符。查被告於
    肇事後，不僅未停車了解傷者之情況，亦未保持事故現場靜待警方前來處理，且
    前經被害人丁○○徒步追趕，後後證人甲○○駕鳴按喇叭追趕，被告均未即於路
    邊停車，若被告非蓄意逃逸，豈有逕自離去達一至二公里，經警查獲後，始稱擬
    覓空地以求與被害人談判之理。是其所辯要找地方停車與被害人等談判云云，實
    與常情明顯違背，顯係卸責之詞，不足採信。
三、按刑法第一百八十五條之三所稱服用酒類或其他相類之物，不能安全駕駛動力交
    通工具之公共危險條款，係屬抽象危險犯之規定，此種抽象危險係伴隨飲酒過量
    之行為而當然成立。換言之，只需客觀上有此種行為出現，危險即視為存在，其
    是否果真肇事，均不影響公共危險罪責之成立。若其果真肇駕車肇禍，其不能安
    全駕駛動力交通工具之情形，則更不待言。查被告乙○○於其在上述時、地，酒
    後駕車一事不僅坦認無訛，且其肇事後吐氣之酒精濃度，經測試結果竟仍高達每
    公升一‧Ｏ五毫克，亦有吐氣酒精濃度測試表一紙附卷可按，而其駕車車肇事，
    致使丁○○受有右腰、左膝挫傷、李明陽受有前額挫傷、丙○○受有頭部外傷、
    頸扭傷等傷害等情，有台南縣警察局道路交通事故調查報告表、診斷書三張及現
    場及車損照片八張在卷足憑（附於警卷內），是本件事證已臻明確，被告酒後駕
    車及肇事逃逸之犯行，均堪認定。
四、核被告乙○○所為，係犯刑法第一百八十五條之三之重大違背安全駕駛罪及同法
    第一百八十五條之四之駕車肇事逃逸罪。所犯上開二罪間，犯意不同，行為互殊
    ，應予分論併罰。又被告前曾於八十九年二月間，因公共危險案件，經臺灣高雄
    地方法院院判處有期徒刑六月，甫於八十九年九月二日易科罰金執行完畢，有臺
    灣高等法院被告全國前案紀錄表在卷可按，其於五年之內再犯本件有期徒刑以上
    之罪，為累犯，應依法加重其刑。
五、原審審理結果，認被告罪證明確，適用刑法第一百八十五條之三、第一百八十五
    條之四、第四十七條、第五十一條第五款，並審酌被告因公共危險案件甫經執行
    完畢，猶不知警惕，本件車禍致被害人所受之傷害、肇事後棄被害人於不顧，逕
    自逃逸，嚴重危害社會安全等一切情狀，分別量處服用酒類，不能安全駕駛動力
    交通工具而駕駛部分，處有期徒刑柒月、駕駛動力交通工具肇事，致人受傷而逃
    逸部分，處有期徒刑壹年。並定應執行有期徒刑壹年伍月。認事用法俱無不合，
    量刑亦稱妥適，被告上訴意旨認重大違背安全駕駛罪部分量刑太重，而對駕車肇
    事逃逸部分否認犯罪，空言指摘原判決不當，並無可取，為無理由，應予駁回。
據上論斷，應依刑事訴訟法第三百六十八條，判決如主文。
本案經檢察官吳忠賢到庭執行職務。
中    華    民    國      九十      年      八      月        十六      日
                                  臺灣高等法院臺南分院刑事第六庭
                                      審判長法官  楊    明    章
                                            法官  徐    宏    志
                                            法官  戴    勝    利
右正本證明與原本無異。
駕駛動力交通工具肇事，致人受傷而逃逸罪部分如不服本判決，應於判決送達後十日
內向本院提出上訴狀，其未敘述理由者並應於提出上訴狀後十日內向本院補提理由書
（應附繕本)。
其餘不得上訴。
                                      法院書記官  吳    銘    添
中    華    民    國  九十      年      八      月        十七      日
附錄：本判決論罪科刑法條：
刑法第一百八十五條之四：駕駛動力交通工具肇事，致人死傷而逃逸者，處六月以上
                        五年以下有期徒刑。
刑法第一百八十五條之三：服用毒品、麻醉藥品、酒類或其他相類之物，不能安全駕
                        駛動力交通工具而駕駛者，處一年以下有期徒刑、拘役或
                        三萬元以下罰金。


司法院資訊處製作；財團法人民間司法改革基金會備份。
